臺灣臺北地方法院民事判決　九十年度勞訴字第四六號
　　原　　　告　　丙○○
　　　　　　　　　丁○○
　　　　　　　　　乙○○
　　被　　　告　　中華彩色印刷股份有限公司
　　法定代理人　　甲○○
右當事人間請求給付退休金事件，本院判決如左：
    主      文
被告應給付原告丁○○新台幣貳拾萬柒仟玖佰玖拾壹元，及其中新台幣貳拾萬壹
仟壹佰肆拾元部分，自民國九十年三月十六日起，其餘部分自民國九十年七月十二日
起，均至清償日止，按年息百分之五計算之利息。
原告其餘之訴駁回。
訴訟費用由被告負擔百分之八，餘由原告丙○○負擔百分之三十七、原告丁○○負擔
百分之二十四、原告乙○○負擔百分之三十一。
本判決第一項於原告丁○○以新台幣柒萬元供擔保後，得假執行；被告如於假執行程
序實施前，以新台幣貳拾萬柒仟玖佰玖拾壹元為原告預供擔保，得免為假執行。
原告其餘假執行之聲請駁回。
    事      實
甲、原告方面：
壹、聲明：
一、被告應給付原告丙○○新台幣（下同）壹佰壹拾萬貳仟佰壹拾貳元、給付原
    告丁○○柒拾肆萬柒仟零伍拾貳元、給付原告乙○○玖拾伍萬陸仟陸佰壹拾元，
    及其中原告丙○○部分自民國八十九年九月十一日起、原告丁○○部分自八十六
    年十月十九日起、原告乙○○部分自八十九年二月六日起，均至清償日止，按年
    息百分之五計算之利息。
二、被告應給付原告丁○○貳拾伍萬柒仟伍佰零玖元，及自訴狀繕本送達被告翌日起
    至清償日止，按年息百分之五計算之利息。
三、願供擔保請准宣告假執行。
貳、陳述：
一、退休金差額部分：
　(一)原告本係被告公司之員工，其入廠及退休日期如左：
    原告丙○○：五十七年六月二十六日入廠、八十九年八月十日退休，已領取之退
                休金為貳佰陸拾貳萬零陸拾元。
    原告丁○○：五十七年十一月二十五日入廠、八十六年九月十八日退休，已領取
                之退休金為貳佰柒拾柒萬壹仟柒佰元。
    原告乙○○：五十八年三月入廠，八十九年一月五日退休，已領取之退休金為貳
                佰拾壹萬陸仟肆佰拾伍元。
  (二)被告就原告應支領之退休金，於勞基法實施前應適用台灣省工廠工人退休規則及
    工廠法部分，其平均工資內涵竟未列入「加班費」及「夜點費」，此有被告公司
    所出具之「員工辦理退休平均工資計算表」為證，顯然違法。是請求被告依據兩
    造間之僱傭關係、前述法另、或被告公司之工作規則，給付短發之退休金及遲延
    利息，其計算之方式及金額如附表一、二、三所示。
二、關於資遣費部份：
　　原告丁○○退休後，隨即由被告公司未定期限再予聘任僱傭，直到八十九年二月
    二十九日遭被告資遣，總共又任職二年五個月又十一天，則退休前每月支領薪資
    為玖萬伍仟貳佰零陸元，依勞動基準法第十七條之規定，被告應給付資遣費及遲
    延利息，其計算之方式及金額則如附表四所示。
三、對被告抗辯之陳述：
  (一)按公司所制定之勞動規則若有違反勞動法令時，其勞動規則無效；再參之勞基法
    第七十一條之規定：「工作規則，違反法令之強制或禁止規定或其他有關該事業
    適用之團體約定者無效。」從此可知如果公司所定之退休辦法若違反勞動法令時
    ，其規定是無效的。故工廠法、勞基法及其實施細則或相關法令均為規範勞動契
    約之最低標準，資方之工作規則若違反之，其規則自屬無效，並應適用勞動法令
    所示之給付標準。
  (二)次查，勞基法實施前有關勞工退休應適用「台灣省工廠工人退休規則」，而資方
    所制定之員工退休辦法亦需符合上開「工廠工人退休規定」之規定，否則公司所
    自訂之規則即屬違法而無效，員工仍有權按「台灣省工廠工人退休規則」為據，
    請求資方給付退休金。被告公司之工作性質為「彩色印刷」之製造業，符合工廠
    法第一條所指之情形，再參以「台灣省工廠工人退休規則」第三條：「本規則所
    稱工廠及工人係指工廠法施行細則所稱之工廠及工人。」之規定，被告公司之員
    工退休自應有「台灣省工廠工人退休規則」之適用。況相較於被告公司之退休規
    定，其基數之內涵僅為「本薪」、「加給」，遠低於工廠法施行細則第四條所規
    定之內容，故勞基法施行前被告公司自更應適用「台灣省工廠工人退休規則」之
    規定。
  (三)另被告所承認應給付之金額，亦少計算諸多項目，並不合理；且縱依據被告公司
    之工作規則第七十九條第五款之規定，亦明訂被告公司員工之退休有「台灣省工
    廠工人退休規則」之適用。
乙、被告方面：
壹、聲明：駁回原告之訴及假執行之聲請；如受不利之判決，願供擔保請准宣告假執
    行。
貳、陳述：
一、依法律不溯及既往原則，勞動條件不得違法勞基法之強制規定，應只拘束勞基法
    施行後（即七十三年八月一日之後）雇主與勞工所約定之勞動條件。本件所涉退
    休金給付之標準，係依被告公司於勞基法施行前所自訂之退休辦法，故勞基法之
    強制規定應無溯及拘束被告之效果。
二、次查，綜觀「台灣省工廠工人退休規則」無如勞基法第一條第二項之強制規定，
    且其位階僅為一職權命令，並非授權命令（或稱委任立法），依中央法規標準法
    第五條：「關於人民之權利義務，應以法律定之。」之規定，「台灣省工廠工人
    規則」僅係一職權命令，該規則內關於工資之計算，已涉及人民之自由權利之限
    制，自有法律保留原則之適用。系爭規則既違反法律保留原則，自不得限制人民
    之權利義務，其對雇主自不生約束力；甚且，「台灣省工廠工人退休規則」關於
    工資之認定，係依「工廠法施行細則」第四條之規定，然查，工廠法就工資之定
    義及範疇，並未授權其子法「工廠法施行細則」為規定，是以「工廠法施行細則
    」第四條關於工資之解釋，亦無拘束被告之效力，被告依其自訂之退休辦法，以
    本薪及加給計算平均工資，自屬有據；末查依據現行行政程序法第一百五十八條
    第一項第二款之意旨，「台灣省工廠工人退休規則」未於九十年十二月三十一日
    前以法律規定或以法律明列其授權依據者，亦已逾期失效。
三、退休金差額部分：
    被告仍認為加班費與夜點費不應計入平均工資，惟本院如認為須予列入，則原告
    丁○○得請求之差額，應為陸拾伍萬玖仟零壹拾元，計算如附表五所示；原告乙○○得請求之差額，如僅計入加班費，應為柒拾貳萬陸仟伍佰柒拾元，如計入加
    班費及夜點費，應為捌拾壹萬壹仟陸佰貳拾元，計算如附表六所示。
四、原告丁○○請求資遣費部分：
    依勞基法第二條第四款及第十七條，應以資遣前六個月之平均工資為計算，其金
    額為貳拾貳萬玖仟玖佰貳拾元，計算如附表七所示。
五、退休金差額及資遣費利息之起算時點：
  (一)按「給付無確定期限者，債務人於債權人得請求給付時，經其催告而未為給付，
    自受催告時起，負遲延責任。其經債權人起訴而送達訴狀或依督促程序送達支付
    命令或為其他相類之行為者，與催告有同一之效力。」「遲延之債務，以支付金
    錢為標的者，債權人得請求依法定利率計算之遲延利息。」民法第二百二十九條
    第二項及第二百三十三條第一項定有明文。故本件原告乙○○、丁○○關於請求
    給付退休金差額及丁○○請求資遣費部分，因該二人並未於起訴前對被告為催告
    ，準此，其利息起算日應自訴狀送達之翌日起，計算遲延利息，而非由退休金債
    權發生日之次月起，計算遲延利息。另查，原告丙○○於八十九年十月五日，曾
    以新店郵局存證信函第六四八號催告被告給付退休金之差額，因此其利息起算日
    ，應自存證信函送達於被告之翌日起計算，始為合理。
  (二)又按給付遲延須因可歸責於債務人之事由，債務人始須負給付遲延之責任。查本
    件退休金差額之給付，縱認為係屬給付有確定期限，然卻因不可歸責於債務人之
    事由，而無須負自原告退休後一個月起算之遲延利息，蓋關於加班費及夜點費是
    否為工資？勞資雙方迭有爭議，且該爭議多以訴訟方式解決，而法院之判決至今
    仍未有一致之見解，於此，如將法律解釋之不確定性，強加諸於雇主承擔，將顯
    失公平。況且，本件被告因信賴其內部制訂且經縣政府准予備查之退休辦法，並
    依該辦法確實給付勞基法實施前應給付之退休金，故就退休金之給付應無過失。
    甚且，依勞基法第五十八條，勞工請領退休金之消滅時效為自退休之次月起五年
    ，倘員工於第四年之第十二個月時起訴請求退休金之差額，此時利息之計算，如
    仍應自退休之次月起算，其不公平之處，自不待言。準此，於法律解釋仍屬不確
    定及雇主信賴其退休辦法之情況下，請求退休金差額之遲延利息起算點，應自原
    告為催告時或訴狀送達於被告之翌日起，計算遲延利息始為合理。
六、交通津貼非為工資：
    查被告公司交通津貼之給與，僅於員工並非住宿於員工宿舍，或非搭乘被告公司
    提供之交通車上、下班時，始給與該等員工交通津貼，其性質屬於汽油燃料補助
    費，而非因工作所獲得之報酬，故不可定義為工資。再者，工資既係因工作而獲
    得之報酬，則應指勞工於工作時間內所獲得之工作對價，而工作時間之起算點及
    終算點，雖因個案而有不同，惟上、下班之前之通勤時間，應可確定非為工作時
    間，既非工作時間，自無勞動之對價可言，故雇主所補助之交通津貼，不應列入
    工資。
七、生產獎金亦非工資：
    查被告公司生產獎金之給與，係以當月之生產量達一定標準時，始給與之，故原
    告就該獎金之獲得，乃繫於該月之生產量是否達一定標準之偶然結果，屬雇主激
    勵性、獎勵性之恩惠給與，其性質相近於紅利或競賽獎金，依勞基法施行細則第
    十條第一、二款「紅利」「競賽獎金」非屬經常性給與，不應定義為工資，準此
    本件之生產獎金自應排除於工資定義之外。
八、又被告工作規則第七十九條第五款，係僅就勞動基準法施行前之「退休金給與標
    準」作規定，而非就「退休金基數之計算」作規定，因此仍應適用被告自訂之勞
    工退休辦法第七條之規定。
    理      由
壹、本件原告起訴略以：
一、原告丙○○、丁○○、乙○○分別自五十七年六月二十六日、五十七年十一月二
    十五日、五十八年三月進入被告公司工作，而於八十九年八月十日、八十六年九
    月十八日、八十九年一月五日退休。退休時原告雖領有部分退休金，惟被告於計
    算原告於適用勞動基準法前之年資之退休金時，竟違反「台灣省工廠工人退休規
    則」及「工廠法」之相關規定，未列入「加班費」及「夜點費」為平均工資，致
    有短發情形，是請求被告依據兩造間之僱傭關係、前述法令、或被告公司工作規
    則第七十九條之規定，給付短發之退休金，並加計遲延利息，其計算之方式及金
    額如附表一、二、三所示。
二、另原告丁○○退休後，隨即由被告公司未定期限再予聘任僱傭，直到八十九年二
    月二十九日遭被告資遣，總共又任職二年五個月又十一天，以退休前每月支領薪
    資為玖萬伍仟貳佰零陸元計算，被告應依勞動基準法第十七條之規定，給付原告
    丁○○資遣費及遲延利息如附表四所示。
貳、被告則以：所謂「台灣省工廠工人退休規則」僅為職權命令，並無拘束被告之效
    力，而被告公司工作規則第七十九條第五款之規定，僅係就基數之計算作規定，
    並未對每一基數如何折算金額為規定，是原告於勞動基準法施行前之退休金計算
    ，自仍應適用被告公司之勞工退休辦法之規定，而不應列入「加班費」及「夜點
    費」；又計算原告丁○○之資遣費時，於平均工資中亦不應列入生產獎金及交通
    津貼，是原告請求金額有誤等語置辯。
、本件原告主張原告丙○○、丁○○、乙○○分別自五十七年六月二十六日、五十
    七年十一月二十五日、五十八年三月進入被告公司工作，於八十九年八月十日、
    八十六年九月十八日、八十九年一月五日退休，而退休時原告雖領有退休金，惟
    被告於計算原告適用勞動基準法前之年資之退休金時，並未在平均工資中列入「
    加班費」及「夜點費」；及原告丁○○退休後，隨即由被告公司未定期限再予聘
    任僱傭，直到八十九年二月二十九日遭被告資遣，總共又任職二年五個月又十一
    天之事實，業據其提出勞工退休金給付通知書、平均工資計算表、人事動態通知
    單、簽呈、薪資單等影本為證，核屬相符，並為被告所不爭執，堪信為真實。
肆、原告主張其於勞動基準法施行前之年資，應將「夜點費」、「加班費」列入以計
    算平均工資，係以(一)勞動基準法八十四條之二、工廠法施行細則第四條、台灣省
    工廠工人退休標準第三條、第九條、第十條之規定；或(二)被告公司工作規則第七
    十九條第五款，為其依據。經查：
一、原勞動基準法施行細則第二十八條：「本法施行前在同一事業單位工作之勞工，
    於本法施行後退休時，其退休金之計算，依左列規定辦理。一、本法施行之工作
    年資，其退休金給與標準，依本法第五十五條規定計算。二、本法施行前之工作
    年資，其退休金給與標準，適用臺灣省工廠工人退休規則或臺灣省礦工退休規則
    者，依其規定計算；不適用各該規則規定者，依各該事業單位自訂之退休規定計
    算。但無自訂退休規定或其退休規定低於各該規則規定之計算標準者，應比照臺
    灣省工廠工人退休規則之規定計算。依前項規定計算之退休金，最高總數以四十
    五個基數為限。但事業單位原訂退休標準優於本法者，從其規定。」之規定，已
    於八十六年六月十二日廢止，而原告丙○○、丁○○、乙○○分別於八十九年八
    月十日、八十六年九月十八日、八十九年一月五日退休，是原告退休時，前述施
    行細則已經廢止，故不生如何適用及前述規定是否牴觸母法即勞動基準法之問題
    ，先予敘明。
二、次按「勞工工作年資自受僱之日起算，適用本法前之工作年資，其資遣費及退休
    金給與標準，依其當時應適用之法令規定計算；當時無法令可資適用者‧依各該
    事業單位自訂之規定或勞雇雙方之協商計算之。適用本法後之工作年資，其資遣
    費及退休金給與標準，依第十七條及第五十五條規定計算。」勞動基準法第八十
    四條之二定有明文，原告即主張前述條文中之「當時應適用之法令規定」，包括
    「台灣省工廠工人退休規則」在內。惟查，前述勞動基準法第八十四條之二所稱
    之「法令規定」，其適用之順序既優於基於私法自治原則所制定之工作規則，則
    其顯有限制人民權利、義務之性質，而應以中央法規標準法第五條所稱之法律，
    及源於該法律之所授權之命令為範圍，若不依此解釋，而將前揭「法令規定」之
    範圍擴張至行政機關之未經法律授權之命令，則勞動基準法之前述規定，將產生
    追溯創設雇主給付員工退休金之義務，有違中央法規標準法第六條「應以法律規
    定之事項，不得以命令定之」規定之結果，且與法律不溯既往之原則有所牴觸；
    而查「台灣省工廠工人退休規則」雖為台灣省政府所頒行之有效單行法規（最高
    法院六十六年度台上字第一九九三號、七十二年度台上字第二五五號、七十三年
    度台上字第二四一五號參照），然其公佈、施行過程，既僅於四十年間，由台灣
    省政府委員會審訂，送請省議會大會決議通過，並報奉行政院核准備查，則此規
    則自非中央法規標準法第五條所稱有關於人民之權利、義務之法律，亦非八十八
    年一月二十五日始施行之地方制度法所稱之自治法規甚明，是該規則縱屬有效，
    亦無從限制人民之權利、義務，而僅屬未經法律授權之命令性質，則揆諸首揭說
    明，即不應屬於勞動基準法第八十四條之二所稱之「法令規定」之範圍。從而，
    原告主張依據勞動基準法第八十四條之二之規定，原告於勞動基準法施行前之退
    休金標準，有「台灣省工廠工人退休規則」之適用，即屬無據，而應依被告公司
    之工作規則，以決定原告於勞動基準法施行前之退休金計算方式，始為合理。
三、原告雖另主張縱無法主張勞動基準法第八十四條之二之規定，以被告工作規則第
    七十九條第五款：「五、依本條第三款退休金之給與標準，現勞動基準法施行後
    之服務年資適用之。該法施行前之服務年資，其退休金給與標準仍適用『台灣省
    工廠工人退休規則』之規定計算。」之規定觀之，被告亦應將「加班費」、「夜
    點費」計入平均薪資之中。惟查：前述工作規則第七十九條第五款之規定，須與
    同條第三款：「三、本公司員工退休金之給予標準如左：1.按其服務年資每滿一
    年給與兩個基數，但超過十五年之服務年資，每滿一年給與一個基數，最高總數
    以四十五個基數為限。（下略）」及同條第四款：「退休金給與及基數折算標準
    ，以本公司勞工退休辦法為準。」之規定，一併觀察、解釋，而不能僅從該條單
    獨之文義，即認為原告於勞動基準法施行前之年資之退休金計算，全部適用「台
    灣省工廠工人退休規則」。就此本院認為，前述工作規則第七十九條第五款既有
    「依本條第三款退休金之給與標準」之字句，核與同條第三款「本公司員工退休
    金之給予標準如左」相同（雖「給予」、「給與」二者間用字略有不同，但應屬
    同義），則第五款所處理者，應僅係就第三款之規定為補充，且由於第三款僅規
    定如何處理計算基數，而不及於每一基數應如何折算退休金，則第五款亦應無規
    定每一基數如何折算退休金之意思；又相較於同條第四款將「退休金給與標準」
    及「基數折算標準」並列，第三款、第五款既僅列有「退休金給與標準」之字樣
    ，自亦不應包括第四款所指之「基數折算標準」在內；況若依據原告之解釋方法
    ，則該條第四款亦將形同具文，並不合理，從而，被告工作規則第七十九條第五
    款之規定，實未包括每一基數如何折算退休金，而僅能用於計算基數之事實，應
    足認定，原告主張依該條款之規定，再依「台灣省工廠工人退休規則」適用工廠
    法施行細則之規定，應將「夜點費」、「加班費」計入計算退休金之平均工資，
    即屬無據。
四、末查，依被告工作規則第七十九條第四款之規定，原告於勞動施行法施行前之基
    數折算標準，應依被告公司於七十六年五月二十五日經主管機關准予備查之退休
    辦法定之，而該辦法第七條第二款既定有：「(二)退休金基數計算標準如左：1.勞
    基法頒行前：每個基數，以核准退休生效日前三個月平均薪給（本薪與加給）所
    得為標準。2.勞基法頒行後：每個基數，以退休前六個月平均工資為標準。工資
    範圍包括本薪（含伙食津貼），主管加給及房屋、技術、特別津貼。」之規定，
    則被告於計算原告勞動基準法施行前之年資之退休金時，僅計算「本薪」、「加
    給」，而未計入「夜點費」及「加班費」，即屬合於前述被告之工作規則及退休
    辦法，洵無違誤，原告指應將「夜點費」、「加班費」一併計入平均工資，則無
    理由。
伍、次查，原告丁○○另主張其於退休後，隨即由被告公司未定期限再予聘任僱傭，
    直到八十九年二月二十九日遭被告資遣，故被告應給付資遣費之部分，雖被告就
    應給付資遣費乙節並不爭執，但就應給付之金額則有所爭執。就此原告之主張如
    附表四所示，被告則主張於扣除「交通津貼」、「生產獎金」後，被告應給付之
    金額應如附表七所示，是二者間之爭議，即在於「交通津貼」、「生產獎金」應
    否列為平均工資之一部。按工資謂勞工因工作而獲得之報酬，包括工資、薪金及
    按計時、計日、計月、計件以現金或實物等方式給付之獎金、津貼及其他任何名
    義之經常性給與均屬之，勞動基準法第二條第三款定有明文，則依該款規定，工
    資係指勞工因工作而獲得之報酬，且屬經常性之給與；至於同法施行細則第十條
    雖規定：本法第二條第三款所稱之其他任何名義之經常性給與，係指左列各款以
    外之給與：「二、獎金：指年終獎金、競賽獎金、研究發明獎金、特殊功績獎金
    、久任獎金、節約燃料物料獎金及其他非經常性獎金。三、春節、端午節、中秋
    節給與之節金。九、差旅費、差旅津貼、交際費、夜點費及誤餐費。」惟其給付
    究屬工資抑係該條所定之給與，仍應具體認定，不因形式上所用名稱為何而受影
    響；次按所謂經常性之給付，衹要在一般情形下經常可以領得之給付即屬之，舉
    凡某種給與係屬工作上之報酬，在制度上有經常性者，均得列入平均工資以之計
    算退休金（最高法院八十七年度台上字第二七五四號判決參照），經查，「交通
    津貼」、「生產獎金」之薪資項目，雖近似於前述勞動基準法施行細則第十條所
    稱之「津貼」、「獎金」之文義，但本院核以卷附之原告丁○○之薪資單所載，
    自八十八年八月起至八十九年二月原告遭資遣為止，被告均逐月給付前述津貼、
    獎金予原告劉家繕，且金額變動不大，其中「交通津貼」部分更未按原告丁○○
    之實際工作日數支付，而定額每月給付玖佰元，則顯已均具有制度上之經常性，
    揆諸前揭說明，自應計入平均工資計算，而不應以其項目名稱即將之排除在外。
    從而，本件原告丁○○於退休前六月之平均工資，即應計入前述之獎金、津貼，
    而為附表四所示之玖萬伍仟壹佰玖拾陸元伍角為適當，而非被告所辯稱之玖萬壹
    仟玖佰陸拾元。
陸、末按「雇主依前條終止勞動契約者，應依左列規定發給勞工資遣費：一、在同一
    雇主之事業單位繼續工作，每滿一年發給相當於一個月平均工資之資遣費。二、
    依前款計算之剩餘月數，或工作未滿一年者，以比例計給之。未滿一個月者以一
    個月計。」勞動基準法第十七條定有明文，本件告劉興善於退休後為被告所再聘
    用，直至遭資遣日，年資共為二年五個月又十一天之事實，為兩造所不爭執，已
    如前述，則依前揭勞動基準法之規定，其以二年六個月計算之年資，依比例應得
    請求二點五個月之平均工資。從而，於貳拾萬柒仟玖佰玖拾壹元（95196.5x
    2.5=237991，元以下四捨五入）之範圍內，原告丁○○請求資遣費為有理由，逾
    此部份，則無理由。又前述有理由之部分中，貳拾萬壹仟壹佰肆拾元之部分於
    原告丁○○起訴時即已請求，是應自起訴狀繕本送達被告翌日即九十年七月十二
    日起，加計遲延利息；其餘嗣後原告丁○○擴張聲明之部分，則應自該擴張聲明
    之書狀送達被告之翌日即九十年三月十六日起，加計遲延利息。
柒、從而，原告主張依據勞動基準法第八十四條之二、台灣省工廠工人退休規則、工
    廠法施行細則第四條、及被告工作規則第七十九條第五款之規定，被告應給付如
    其聲明第一項所示，為無理由，應予駁回。另原告丁○○依勞動基準法第十七條
    之規定請求資遣費部分，於請求貳拾萬柒仟玖佰玖拾壹元，及其中貳拾萬壹
    仟壹佰肆拾元部分，自九十年三月十六日起，其餘部分自九十年七月十二日起，
    均至清償日止，按年息百分之五計算之利息之範圍內，為有理由，應予准許；逾
    此部份之請求，則無理由，應予駁回。又兩造陳明願供擔保請為宣告假執行或免
    為假執行，經核均與規定相符，爰分別酌定相當之擔保金額予以宣告。
捌、本件事證已臻明確，兩造其餘攻擊防禦方法及所提之證據，核與判決結果無影響
    ，毋庸一一論述，附此敘明。
玖、結論：本件原告之訴為一部有理由，一部無理由，依民事訴訟法第七十八條、第
    七十九條但書、第八十五條第一項但書、第三百九十條第二項、第三百九十二條
    ，判決如主文。
中　　　華　　　民　　　國　　九十一　　年　　　一　　　月　　二十四　　日
                                              勞工法庭法      官　林鴻達
右為正本係照原本作成
如對本判決上訴，須於判決送達後廿日內向本院提出上訴狀
中　　　華　　　民　　　國　　九十一　　年　　　一　　　月　　二十四　　日
　　　　　　　　　　　　　　　　　　　　　　　　　　　法院書記官　林秀娥
